最  高  行  政  法  院  裁  定
                                     100年度裁字第2773號
抗  告  人  盧志卿
上列抗告人因與相對人臺中市立立人國民中學間有關教育事務事
件，對於中華民國100年6月7日臺中高等行政法院100年度訴字第
148號裁定，提起抗告，本院裁定如下︰
    主  文
抗告駁回。
抗告訴訟費用由抗告人負擔。
    理  由
一、按抗告法院認抗告為不合法或無理由者，應為駁回抗告之裁
    定。
二、本件原裁定以：本件抗告人有關教育事務事件，向臺北高等
    行政法院提起行政訴訟，經臺北高等行政法院於民國（下同
    ）100年5月5日移送臺中高等行政法院審理。經核，本件起
    訴狀與臺中高等行政法院99年度訴字第473號教師介聘及成
    績考核事件之起訴狀內容相同，臺中高等行政法院乃於100
    年5月10日以10 0年度訴字第148號裁定，請抗告人陳明本案
    與臺中高等行政法院99年度訴字第473號案件是否為同一案
    件重複起訴，若抗告人認兩件為不同案件，應於裁定送達之
    日起7日內補繳裁判費。經抗告人於100年5月25日提出陳明
    狀表示，本案與臺中高等行政法院99年度訴字第473號案件
    實為同一案件等情，有陳明狀附卷可稽，而臺中高等行政法
    院99年度訴字第473號抗告人係於99年12月28日起訴，本件
    抗告人係於同月29日向臺北高等行政法院起訴，有各該蓋有
    收文戳之起訴狀可憑，足認抗告人顯係就已起訴之事件，於
    訴訟繫屬中，更行起訴，依行政訴訟法第107條第1項第7款
    規定，抗告人之訴，難謂合法，應予駁回。
三、按「原告之訴，有下列各款情形之一者，行政法院應以裁定
    駁回之。．．．七當事人就已起訴之事件，於訴訟繫屬中更
    行起訴者。」為行政訴訟法第107條第1項第7款所明定。又
    已起訴之事件，在訴訟繫屬中，該訴訟之當事人不得更以他
    造為被告，就同一訴訟標的提起新訴。所謂就同一訴訟標的
    提起新訴，係指前後兩訴係就同一訴訟標的求為相同之判決
    而言。查本件抗告人曾於99年12月28日向原審法院起訴，聲
    明求為判決撤銷臺中市教師申訴評議委員會之申訴決定、臺
    灣省教師申訴評議委員會之再申訴決定及行政院臺訴字第09
    90102377號訴願決定，嗣於訴訟繫屬中，抗告人復於同年月
    29日向臺北高等行政法院提起本件訴訟求為相同判決，經該
    法院以管轄錯誤為由裁定（臺北高等行政法院99年度訴字第
    2542號裁定）移送原審法院，抗告人不服提起抗告，經本院
    以抗告無理由裁定（100年度裁字第798號裁定）駁回確定在
    案。是抗告人本件起訴，乃就同一訴訟標的對同一當事人提
    起新訴，依前揭說明，抗告人並不得重複提起。原審因以抗
    告人起訴不合法裁定駁回，自無不合。抗告意旨仍以一己之
    見，指摘原裁定違誤，求予廢棄，其抗告難認有理由，應予
    駁回。
四、據上論結，本件抗告為無理由。依行政訴訟法第104條、民
    事訴訟法第95條、第78條，裁定如主文。
中    華    民    國    100   年    11    月    17    日
                    最高行政法院第五庭
                        審判長法官  黃  合  文
                              法官  鄭  忠  仁
                              法官  劉  介  中
                              法官  帥  嘉  寶
                              法官  陳  鴻  斌

以  上  正  本  證  明  與  原  本  無  異
中    華    民    國    100   年    11    月    17    日
                              書記官  王  史  民